臺灣高等法院臺南分院刑事裁定
再審聲請人
即受判決人　甲○○
上列聲請人因偽造文書案件，對於本院八十三年度上易字第一八
四四號，中華民國八十四年六月二十九日第二審確定判決（臺灣
雲林地方法院八十三年度易字第二六六號，起訴案號：臺灣雲林
地方法院檢察署八十二年度偵字第四三五二號）聲請再審，本院
裁定如下：
    主      文
再審之聲請駁回。
    理      由
一、聲請再審意旨如再審狀所載。
二、經查：
  (一)本件聲請人據以聲請再審之原判決（即本院八十三年度上易
    字第一八四四號案件）係屬刑事訴訟法第三百七十六條規定
    之不得上訴於第三審法院之案件，該案判決早於八十四年八
    月二十六日執行完畢，有臺灣高等法院被告前案紀錄表附卷
    可參，聲請人於逾十餘年後始指摘原判決就重要證據漏未審
    酌，聲請再審，惟按不得上訴於第三審法院之案件，除刑事
    訴訟法第四百二十條之規定外，其經第二審確定之有罪判決
    ，如就足生影響於判決之重要證據漏未審酌者，亦得為受判
    決人之利益，聲請再審，並應於送達判決後二十日內為之，
    刑事訴訟法第四百二十一條、第四百二十四條定有明文。觀
    之本案聲請再審狀，其持以聲請再審理由因未明確，受判決
    人若「非以刑事訴訟法第四百二十條之再審理由」聲請再審
    ，則因屬不得上訴於第三審法院之案件，其經第二審確定之
    有罪判決，如「就足生影響於判決之重要證據漏未審酌者」
    ，為受判決人之利益聲請再審，應於送達判決後二十日內之
    法定期間內為之，此亦是本院96年度聲再字第22號裁定所持
    以駁回再審聲請之理由，是再審聲請人又就此部分於本件聲
    請再審容有誤會。
  (二)次查有罪之判決確定後，為受判決人之利益聲請再審，必其
    聲請之理由合於刑事訴訟法第四百二十條第一項所定情形之
    一或同法第四百二十一條有足生影響於判決之重要證據漏未
    審酌者，始准許之。然觀之本案曾依相同之再審事由聲請再
    審，此有本院84年度聲再字第162號裁定附卷可稽，是有重
    複聲請之虞。凡聲請再審，以無理由而遭裁定駁回者，自裁
    定確定時起，發生實質確定力，不得更以同一原因聲請再審
    ，此乃一事不再理之原則也。此所指之同一原因，係指就聲
    請再審之原因事實，已為實體上之裁判者而言，若僅以其聲
    請之程序不合法，予以駁回，則以同一原因重行聲請，則非
    法所不許，本件聲請再審之理由既曾經為實體上之裁判，顯
    係同一原因再重行聲請。
　(三)再就聲請人之再審聲請狀觀之，本件是否有刑事訴訟法第四
    百二十條第一項第六款之再審理由聲請再審者：
    (1)按刑事訴訟法第四百二十條第一項第六款所謂發見確實之
      新證據，係指該證據於事實審法院判決前已經存在，為法
      院、當事人所不知，不及調查斟酌，至其後始行發見，且
      就證據本身形式上觀察，固不以絕對不須經過調查程序為
      條件，但必須顯然可認為足以動搖原有罪確定判決，而為
      受判決人無罪、免訴、免刑或輕於原判決所認罪名之判決
      者為限。故受理聲請再審之最後事實審法院，應就聲請再
      審理由之所謂「新證據」，是否具備事實審判決前已經存
      在，為法院、當事人所不知，事後方行發見之「嶄新性」
      ，及顯然可認足以動搖原有罪確定判決，應為無罪、免訴
      、免刑或輕於原判決罪名之「顯然性」二要件，加以審查
      ，為判斷應否准予開始再審之準據。（93年度台抗字第98
      號判決意旨參照）
    (2)再就聲請人於再審狀所列舉之新證據以觀，本件聲請人所
      主張之新證據或非於事實審法院判決前已經存在，或就證
      據本身形式上觀察，其非顯然可認為足以動搖原有罪確定
      判決，而為受判決人無罪、免訴、免刑或輕於原判決所認
      罪名之判決，殊與「新證據」之意義不符。
    (3)另聲請人提出蘋果日報95年7月2日報端，刑事法官徐宏志
      涉嫌收賄千餘萬元，將被告35人判決無罪而收押一事，依
      刑事訴訟法第四百二十條第一項第五款規定再審事由為：
      參與原判決或前審判決或判決前所行調查之法官、或參與
      偵查或起訴之檢察官，因該案件犯職務上之罪，已經證明
      者，或因該案件違法失職以受懲戒處分，足以影響原判決
      者。而其證明方法，限於經判決確定或其刑事訴訟不能開
      始或續行非因證據不足之情形。查本案聲請人，以其經有
      罪判決確定之法官徐宏志涉嫌收賄千餘萬元而遭收押一事
      認有再審理由，此與刑事訴訟法第四百二十條第一項第五
      款規定因該案件犯職務上之罪亦有不符（79年度台抗字第
      405 號判決意旨參照）。
三、綜上所述，本件之再審聲請，為無理由，依法應予駁回。
四、據上論斷，應依刑事訴訟法第四百三十四條，裁定如主文。
中　　華　　民　　國　　96　　年　　6　　 月　  20　　日
　　　　　　　　　刑事第五庭  審判長法　官  楊明章
　　　　　　　　　　　　　　　　　　法　官  戴勝利
　　　　　　　　　　　　　　　　　　法　官  顏基典
以上正本證明與原本無異。
不得抗告。
　　　　　　　　　　　　　　　　　　書記官  呂嘉文
中　　華　　民　　國　　96　　年　　6 　　月　　20　　日
